臺灣臺南地方法院民事裁定　　　　　　　99年度訴字第1001號
原　　　告　徐炳勳
訴訟代理人　江信賢律師
　　　　　　蔡麗珠律師
　　　　　　曾靖雯律師
　　　　　　謝凱傑律師
被　　　告　富億泰營造工程有限公司
法定代理人　魏麗娟
訴訟代理人　趙哲宏律師
複　代理人　楊聖芬律師
追 加 被告　原住民族安提阿營造有限公司
法定代理人　趙振銘
前當事人間請求侵權行為損害賠償事件，本院裁定如下：
    主    文
原告於民國100年3月30日提出之民事追加狀中所增加原住民族安
提阿營造有限公司為被告及訴訟標的備位主張部分，應予准許。
    理    由
一、按訴狀送達後，原告不得將原訴變更或追加他訴。但有下列
    各款情形之一者，不在此限：一、被告同意者。二、請求之
    基礎事實同一者。三、擴張或減縮應受判決事項之聲明者。
    四、因情事變更而以他項聲明代最初之聲明者。五、該訴訟
    標的對於數人必須合一確定時，追加其原非當事人之人為當
    事人者。六、訴訟進行中，於某法律關係之成立與否有爭執
    ，而其裁判應以該法律關係為據，並求對於被告確定其法律
    關係之判決者。七、不甚礙被告之防禦及訴訟之終結者。被
    告於訴之變更或追加無異議，而為本案之言詞辯論者，視為
    同意變更或追加。民事訴訟法第255 條定有明文。所謂請求
    之基礎事實同一，係指變更或追加之訴與原訴之主要爭點有
    共同性，各請求利益之主張在社會生活上可認為同一或關聯
    ，而就原請求之訴訟及證據資料，於審理繼續進行在相當程
    度範圍內具有同一性或一體性，得期待於後請求之審理予以
    利用，俾先後兩請求在同一程序得加以解決，避免重複審理
    ，進而為統一解決紛爭者。又法院因第255條第1項但書規定
    ，而許訴之變更或追加，或以訴為非變更或無追加之裁判，
    不得聲明不服。民事訴訟法第258條第1項亦定有明文。
二、本件原告起訴原請求被告富億泰營造工程有限公司損害賠償
    ，嗣於民國100年3月30日具狀追加原住民族安提阿營造有限
    公司為被告及備位聲明請求損害賠償。被告雖不同意上開當
    事人及訴訟標的之追加，然本件原告係主張因被告富億泰營
    造工程有限公司或追加被告原住民族安提阿營造有限公司承
    攬西拉雅風景區○○○○道工程，於工程期間堆置工程使用
    之石板、廢棄物等更高於擋土牆，致水流無法沿循原途排洩
    ，受堵而向原告房舍及農寮方向回流，挾帶大量泥沙，淹沒
    原告所有之房舍及農寮，造成原告置放於農寮約15,000台斤
    之梅子醃漬物泡水毀損，致原告受有損害等情。查，本件主
    要爭執在於原告主張其所有置放於農寮內之梅子醃漬物泡水
    毀損一事，是否被告或追加被告應負損害賠償之責？所涉爭
    點有共同性，原告原請求之訴訟資料及證據於相當範圍內認
    有同一性，得於後請求之審理時加以利用，應認其基礎事實
    同一，且不甚礙被告或追加被告之防禦及訴訟之終結，依上
    開法文規定及說明，原告上開追加之訴為合法，應予准許。
三、依民事訴訟法第258條第1項、第255條第1項但書第2款、第7
    款，裁定如主文。
中    華    民    國   100    年    5     月    16    日
                          臺灣臺南地方法院民事第二庭
                                法  官  王 獻 楠
上為正本，係照原本作成。
本裁定不得聲明不服。
中    華    民    國   100    年    5     月    16    日
                                書記官  李 鎧 安